【裁判字號】    95,易,384
【裁判日期】    950928
【裁判案由】    詐欺
【裁判全文】
臺灣基隆地方法院刑事判決               95年度易字第384號
公  訴  人  臺灣基隆地方法院檢察署檢察官
被      告  丁○○
上列被告因詐欺案件，經檢察官提起公訴（95年度偵緝字第446
、447 號），被告並為有罪陳述，本院合議庭乃裁定由受命法官
獨任以簡式審判程序進行審理，並判決如下：
    主  文
丁○○幫助意圖為自己不法之所有，以詐術使人將本人之物交付
，處有期徒刑月，如易科罰金，以銀元佰元即新臺幣玖佰元
折算壹日。
    事  實
一、緣丁○○於民國95年3 月中旬，在基隆市火車站前，偶遇姓
    名年籍不詳，綽號「小毛」之成年友人，並經「小毛」告以
    徵求金融帳戶（含存摺、金融卡【即提款卡】、印鑑、密碼
    紙等物）之訊息。乃丁○○明知申請金融機構帳戶使用實屬
    輕而易舉之事，復明知一般人無故索取他人金融帳戶使用之
    行徑，常與財產犯罪密切相關；雖無「提供金融帳戶予他人
    使用，必然引發該他人萌生恃以實施詐欺犯罪」之確信，仍
    有「提供自己金融帳戶予他人使用，可能足以幫助該他人及
    與之有犯意聯絡者（下稱「詐騙集團」）實施詐欺犯罪」之
    預見，猶不違背其本意（即縱使該詐騙集團果恃丁○○之金
    融帳戶實施詐欺犯罪，亦不違反丁○○之本意），並進而基
    於幫助「小毛」與所屬詐騙集團實施詐欺犯罪之不確定故意
    ，於95年3 月20日，向中華郵政股份有限公司基隆市○○路
    郵局（以下簡稱「基隆市○○路郵局」）申辦「戶名『丁○○』；局號『0000000 』；帳號『0000000 』」之基隆市○○路郵局金融帳戶，繼而於95年4 月初某日，在基隆市火車
    站前，將與此相關之存摺1 本、金融卡及開戶印章各1 枚，
    連同其密碼等資料，交付予「小毛」其人；嗣「小毛」持往
    金融機構測試無誤（「小毛」係於95年4 月21日，先將現金
    6,000 元存入上開帳戶，再以每次1,000 元之額度，連續5
    次辦理跨行轉帳【每次手續費17元】，俾確認該帳戶之功能
    正常），乃邀約丁○○前往基隆市火車站而如數給付約定報
    酬即現金新臺幣（下同）4,000 元。丁○○乃以此方式有償
    提供自己金融帳戶予「小毛」及其所屬詐騙集團使用，幫助
    該詐騙集團遂彼等向不特定第三人詐取財物之目的。嗣該詐
    騙集團果基於「單一」之詐騙犯意，在時、空密接之情形下
    ，推派姓名年籍不詳之成年成員數名，或以人頭電話，或以
    大陸地區電話，輪流致電予「不特定」之多數人，對該「不
    特定」之多數人謊稱彼等業已中獎，繼而藉口彼等倘欲領取
    獎金，或須先行支付數目不等之稅金及認證費用，或須先行
    存入海外信託基金俾供外幣獎金兌換；接獲詐騙集團來電之
    「不特定」人中，果有乙○○、丙○○2 人因而陷於錯誤，
    乙○○遂於95年5 月11日下午3 時左右，前往高雄市武廟郵
    局，依該詐騙集團成員指示，將所指海外信託基金53,400元
    ，匯入已經轉由該詐騙集團直接支配管領之丁○○上開帳戶
    ；至丙○○則於95年5 月12日某時，依該詐騙集團成員指示
    ，將所指稅金62,300元、認證費用80,000元，總計142,300
    元，先、後匯入已經轉由該詐騙集團直接支配管領之丁○○
    上開帳戶。該詐騙集團遂藉此對乙○○、丙○○2 人詐欺取
    財得逞。嗣乙○○、丙○○雖查覺事有蹊蹺而報警究辦，然
    該詐騙集團與上開資金之關聯性，仍因丁○○帳戶之介入而
    遭切斷，致員警無從自上開資金流向以逆推追查該詐騙集團
    之實際所在。
二、案經乙○○、丙○○訴由基隆市警察局第一分局移送臺灣基
    隆地方法院檢察署檢察官偵查起訴。
    理  由
壹、程序事項
    查本案被告丁○○所犯者非為死刑、無期徒刑、最輕本刑為
    三年以上有期徒刑之罪或高等法院管轄第一審案件，其於準
    備程序進行中，先就被訴事實為有罪之陳述，經告知其簡式
    審判程序之旨，並聽取公訴人、被告之意見後，本院業已依
    刑事訴訟法第二百七十三條之一第一項規定，裁定由受命法
    官獨任以簡式審判程序進行本案之審理。
貳、實體事項
一、證據能力
    「被告以外之人於審判外之言詞或書面陳述，除法律有規定
    者外，不得作為證據」之規定，於法院以簡式審判程序處刑
    者，不適用之。刑事訴訟法第一百五十九條第二項前段定有
    明文。乃不受傳聞證據法則拘束之例外性規定。準此，本案
    相關證人於審判外之言詞或書面陳述，倘查無不得作為本案
    審判依據之其他情事，復業經本院踐行證據調查之合法程序
    ，就令係屬審判外之陳述，核其亦可據為本案審判之證據。
    合先指明。
二、事實認定
    前揭事實業據被告丁○○於本院審理時供承不諱，核與證人
    即告訴人乙○○於警詢中；證人即告訴人丙○○於警詢、偵
    訊時證述之情節相符，且有乙○○郵政國內匯款執據1 紙（
    匯款金額為53,400元）、丙○○郵政國內匯款執據2 紙（匯
    款金額分別為62,300元、80,000元）、高雄市政府警察局苓
    雅分局受理詐騙帳戶通報警示及詐騙斷話簡便格式表1 件、
    「戶名『丁○○』；局號『0000000 』；帳號『0000000 』
    」金融帳戶之郵政存簿儲金立帳申請書、客戶基本資料、最
    近交易資料各1 份在卷可考，堪認被告於本院審理時之任意
    性自白，與事實相符，可以採信。綜上，本案事證明確，被
    告如本判決事實欄所載犯行，洵堪認定。
三、論罪科刑：
  (一)關於本案之正犯（被幫助者）：
    本案實際遂行詐騙手法者，固係分別向被害人即告訴人乙○○、丙○○施以詐術並取得財物；即彼等所為，並非基於一
    個意思決意並僅顯現一個意思活動，且彼等所侵害者，亦分
    屬不同之財產法益（即所侵害之法益並非單一）；惟本案實
    際遂行詐騙手法者，實係藉由人頭電話或大陸地區電話與「
    不特定」之被害人取得聯繫，再向「不特定」之被害人謊稱
    業已中獎，繼而藉口倘欲領取獎項，則或須先行支付數目不
    等之稅金及認證費，或須先存入一筆海外信託基金俾供外幣
    兌換，使該「不特定」被害人陷於錯誤，並進而依詐騙集團
    成年成員指示操作自動櫃員機，致「不特定」被害人在不知
    不覺情形下，誤將自己帳戶內現金轉帳匯入「被告上揭帳戶
    」，已如前述。茲就本案實際遂行詐騙者「隨機」選擇被害
    人暨利用「人頭電話」、「大陸地區電話」（其用意均係在
    規避查緝）取得詐騙財物之情節以觀，已明顯可見「本案實
    際遂行詐騙手法及與之有犯意聯絡者」利用前揭方式斂財，
    並非出於一時或偶發，是自客觀以言，實已堪認「本案實際
    遂行詐騙手法及與之有犯意聯絡者」，當有反覆實施類似本
    案之詐欺取財犯罪之意。即本案之詐騙行為人，應係出於「
    單一」之詐騙犯罪意思而反覆實施同種類之犯罪行為，雖彼
    等在反覆利用相同手法誘使「不特定」被害人上當的過程中
    ，或因被害人並未上當，或因被害人息事寧人，致本案經披
    露者，僅被害人乙○○、丙○○2 人（例如：按諸卷附被告
    金融帳戶之最近交易資料表顯示，本案遭詐騙而轉匯項款者
    ，應另有「李水清」其人，惟則未見其相關報案紀錄自明）
    ，然此除無礙於彼等藉上開手法所反覆實施之詐騙行為間，
    具時、空密接連結之特性，自第三人之立場觀其整體犯罪流
    程，彼等連貫詐騙行為之實施，亦與單一之整體事件無殊。
    是自刑法評價與其評價客體的對應關係而論，倘割裂本案之
    整體犯罪流程而為數罪評價，則恐與刑罰之過度評價禁止原
    則相悖，並有違憲法所揭櫫之比例原則。且就令較之一般性
    及偶發性的詐騙事件而言，本案詐騙情節所可能牽累之範圍
    尤為深廣，然此亦非立法者或裁判者得恃以侵越刑罰過度評
    價禁止原則之正當理由（按：依現行法之規定，此部分可由
    法官在量刑之際，個案予以斟酌）。又有關行為人基於概括
    犯意，多次對不同被害人詐騙之犯罪，司法實務歷來習依95
    年7 月1 日修正施行前之刑法第五十六條連續犯規定論以一
    罪，並加重其刑；雖上開連續犯之規定業經修正刪除，並自
    95年7 月1 日施行，然考諸其修正理由說明四：「至連續犯
    之規定廢除後，對於部分習慣犯，例如竊盜、吸毒等犯罪，
    是否會因適用數罪併罰而使刑罰過重產生不合理之現象一節
    ，在實務運用上應可參考德、日等國之經驗，委由學界及實
    務以補充解釋之方式，發展接續犯之概念，對於合乎接續犯
    或包括的一罪之情形，認為構成單一之犯罪，以限縮數罪併
    罰之範圍，用以解決上述問題。」足見，刑法新制刪除連續
    犯規定之目的，並非意謂在舊制時代應依連續犯規定論以一
    罪者，在新制施行之後，即應一律論以數罪。且參酌新制精
    神，「行為單數」及「行為複數」之概念，亦有重新定位之
    必要。爰參考立法理由所揭示之德國實務經驗，以德國實務
    擴張「自然行為單數」的概念，考量本案詐騙行為人係出於
    「單一」之詐騙犯罪意思而反覆實施同種類之犯罪行為，且
    所反覆實施之各別詐騙行為間，復具有時、空密接之特性，
    致第三人觀其整體犯罪流程，仍認與單一之整體事件無殊；
    兼以本案所侵害之法益雖非單一，然亦僅止於財產法益，而
    與高度之屬人法益（如：生命、身體、自由、名譽）無妨，
    因認本案詐騙行為人出於「單一」之詐騙犯罪意思而反覆實
    施同種類之犯罪行為，應屬「自然行為單數」，雖其間或涉
    有詐騙未果者，或涉有詐騙得逞者（其中，除本案所涉者外
    ，亦可能另有尚未經披露之部分），然此不過是基於一個自
    然行為單數所成立的數個詐欺既遂或詐欺未遂罪名，應依刑
    法第五十五條規定，論以想像競合犯，並從一較重之刑法第
    三百三十九條第一項之詐欺罪名處斷，而非係「行為複數」
    與「數罪併罰（犯罪之實質競合）」所欲處理的問題（另本
    院既認本案詐騙集團所反覆實施者，乃「自然行為單數」意
    義下之一行為，則其自不生95年7 月1 日修正施行前之刑法
    第五十六條規定之連續犯問題【按：『連續犯』實乃以『行
    為複數』為其前提】，亦不因連續犯規定之刪除，而衍生相
    關新舊法律比較適用之問題，併此指明）。
  (二)關於幫助犯（本案被告）：
  1.按在金融機構開設帳戶，請領存摺及金融卡，係針對個人身
    分之社會信用而予以資金流通，具有強烈之屬人性格，而金
    融帳戶作為個人理財之工具，申請開設並無任何特殊限制，
    除一般民眾皆得以存入最低開戶金額之方式申請取得，一人
    同時或異時在各別金融機構申請數個存款帳戶使用概無不可
    ，其申辦手續亦極為簡便，此實屬眾所週知之事，則按諸常
    人社會經驗，苟遇不熟識者委以自己名義申請帳戶，無論其
    所恃以蒐集、徵求金融帳戶使用之名目為何，提供帳戶者對
    於該等帳戶是否係供合法使用，絕無不起疑心之理。況且，
    金融帳戶事關個人財產權益之保障，具有高度專有性，非本
    人或與本人甚為親密者，實難認有何得以「自由流通使用（
    即任意有對價或無對價交付不熟識者使用）」之理，一般人
    亦應有妥為保管及防止他人任意使用之認識，縱情況特殊致
    偶需交付他人使用，亦必深入瞭解其用途，俾免該等專有物
    品被不明人士利用或恃之為與財產有關之犯罪工具，並期杜
    絕自己金融帳戶存款遭他人冒領之風險，此實為吾人按諸生
    活認知所極易體察之常識。是倘無正當理由而徵求他人金融
    帳戶使用者，客觀上顯然已可預見該人之犯罪意圖，係為恃
    以供某筆資金之存入、提領，且寓有隱暪該筆資金存入暨提
    領過程之意。參以今日社會，利用手機簡訊、寄送得獎通知
    ，乃至謊稱其信用卡遭人盜刷、個人資料遭人盜用等手段，
    以遂其詐欺取財目的等案件頻傳；「詐騙集團」利用大量徵
    求他人金融帳戶（俗稱人頭戶）之方式，遂其順利領取因詐
    欺所得贓款暨阻斷（或阻撓）查緝人員對渠等身分追查之目
    的者，復迭經新聞媒體披露在案，是就令被告在提供金融帳
    戶予「詐騙集團」使用之初，其主觀尚無「必然引發該詐騙
    集團萌生恃以實施詐欺犯罪」之確信，然衡諸常情及被告智
    識暨社會經驗，被告對於「提供自己帳戶予他人使用，可能
    足以使詐騙集團恃以實施詐欺犯罪」乙節，理當有所預見，
    竟猶將上揭金融帳戶提供予「小毛」暨所屬詐騙集團使用，
    則無論被告曾否收受對價，被告主觀上皆有容忍並允許「自
    己帳戶經詐騙集團恃以實施詐欺犯罪」之意無疑。
  2.刑法所指故意，非僅指「直接故意」，尚包括「間接故意（
    未必故意）」在內；又所謂「間接故意」者，乃指行為人對
    於構成犯罪事實，預見其發生而其發生並不違反其本意者而
    言（刑法第十三條第二項規定參照）；再者，幫助犯之成立
    ，除行為人主觀上須出於幫助之故意，客觀上並須有幫助之
    行為；且所指「幫助行為」，係指對他人實現構成要件之行
    為施予助力者而言，至所謂之「幫助故意」，則係指行為人
    就被幫助者正欲從事犯罪或正在從事犯罪，且該犯罪有既遂
    之可能，而其行為復足以幫助他人實現構成要件者，在主觀
    上有所認識而言，尚不以行為人確知被幫助者係犯何罪名為
    其必要（惟仍需在幫助犯罪之共同認識範圍以內）；惟倘行
    為人在正犯實施犯罪以前，預為幫助行為者，則為事前幫助
    犯。茲單就本案現存事證而論，固無從證明被告即係實施詐
    欺手法之人；惟被害人乙○○、丙○○帳戶內之項款，既係
    經由上揭方式轉入被告帳戶，顯見，向被害人乙○○、丙○○施以詐術之歹徒，無非係利用被告帳戶為其詐財工具。是
    在客觀上，本案縱使查無證據足認被告明知利用帳戶遂行犯
    罪者之行為態樣，除可能供詐欺取財、恐嚇取財（常見類型
    為竊車後向車主勒索財物，即一般所稱「擄車勒贖」），亦
    有可能遭從事擄人勒贖等重大犯罪，而溢出被告原先幫助犯
    罪之共同認識範圍，然參諸前揭說明，被告就「自己帳戶可
    能足以使詐騙集團恃以實施詐欺犯罪」乙節，仍應有不違反
    其本意之不確定故意（未必故意；間接故意）；換言之，本
    案所涉之「詐騙集團」果恃被告持交之金融帳戶實施詐欺犯
    罪之事實，顯然不違反被告之本意，被告主觀上，當有幫助
    詐欺取財之未必故意，客觀上，當有提供金融帳戶施予詐欺
    助力之幫助行為。
  3.核被告所為，係犯刑法第三十條第一項前段、第三百三十九
    條第一項之幫助詐欺取財罪。查：
  (1)刑法第三百三十九條第一項（以下均簡稱「本法」）之規定
    本身，無論觀其構成要件，抑其法律效果，固因俱無變動，
    而無法律變更暨新舊法律比較之可言（參見下列【附註】）
    ；惟因本法之罰金刑僅規定「或科或併科（新臺幣）一百元
    以下罰金」，是其最低數額之宣告，即應回歸適用刑法第三
    十三條第五款之總則規定限制。又被告行為後，刑法第三十
    三條第五款所定之罰金刑最低數額業有修正；茲依修正前刑
    法第三十三條第五款「罰金：（銀元）1 元以上。」暨現行
    法規所定貨幣單位折算新臺幣條例第二條所定折算比例而為
    換算，本法之罰金最低額度本應為銀元1 元即新臺幣3 元。
    乃依修正後刑法第三十三條第五款規定，即「罰金：新臺幣
    1,000 元以上，以百元計算之。」本法之罰金最低額度業已
    提高為新臺幣1,000 元。據此而為比較適用，修正後刑法第
    三十三條第五款之規定，顯然較不利於被告，本諸刑法第二
    條第一項所揭櫫之「從舊從輕」原則，本法有關罰金刑之宣
    告，自仍應適用修正前刑法第三十三條第五款規定，以銀元
    1 元即新臺幣3 元為其所得宣告之最低數額（最高法院95年
    度第八次刑事庭會議決議三(一)1.參照）。
    【附註】
    按為呼應刑法第三十三條第五款之修正，刑法施行法第一條
    之一第一項雖規定「中華民國九十四年一月七日刑法修正施
    行後，刑法分則編所定罰金之貨幣單位為新臺幣。」（95年
    6 月14日制定公布，並因配合刑法之修正施行，依刑法施行
    法第十條、第十條之一規定，自95年7 月1 日開始施行）；
    然考量刑法新制施行以後，刑法分則編所定罰金已無「罰金
    罰鍰提高標準條例」及「現行法規所定貨幣單位折算新臺幣
    條例」之適用，為使罰金數額趨於一致，避免新舊法律之比
    較適用，刑法施行法第一條之一第二項遂規定「九十四年一
    月七日刑法修正時，刑法分則編未修正之條文定有罰金者，
    自九十四年一月七日刑法修正施行後，就其所定數額提高為
    三十倍。但七十二年六月二十六日至九十四年一月七日新增
    或修正之條文，就其所定數額提高為三倍。」即在95年6 月
    30日以前，刑法分則編所定罰金之貨幣單位固為銀元，且部
    分條文亦應適用罰金罰鍰提高標準條例第一條前段規定提高
    倍數；且自95年7 月1 日以後，刑法分則編所定罰金之貨幣
    單位則為新臺幣，並應一律依刑法施行法第一條之一第二項
    規定，提高其倍數為三倍或三十倍不等。惟經互為折算結果
    ，無論新制施行前、後，刑法分則編所定罰金數額之內涵實
    無不同；即刑法分則編有關罰金刑之貨幣單位，雖已由「銀
    元」改為「新臺幣」，然法院所得判處之罰金最高數額實並
    無二致，即所涉刑罰之實質內涵俱未變更。是自95年7 月1
    日起，刑法分則編所定條文雖應一律適用刑法施行法第一條
    之一之規定（而不得再適用罰金罰鍰提高標準條例第一條之
    規定），然此既非法律變更，亦核無新舊法律比較適用之問
    題。
  (2)至起訴意旨雖認被告如本判決事實欄之所為，係犯幫助「連
    續」詐欺罪嫌云云；然本院既已參考立法理由所揭示之德國
    實務經驗，以德國實務擴張「自然行為單數」概念，兼以本
    案客觀情節考量，認本案詐騙行為人於時、空密接情形所持
    續實施者，乃「自然行為單數」意義下之一行為，並應依刑
    法第五十五條規定，以想像競合犯論處（參見前揭三(一)所述
    ），則其正犯所為，已無修正前刑法第五十六條連續犯規定
    之適用餘地（蓋成立「連續犯」之前提，必先有「複數」行
    為存在）；準此，對正犯實現構成要件之行為施予助力之幫
    助犯即本案被告而言，當亦無論之以幫助「連續」詐欺之可
    能。惟起訴意旨關此所持之法律見解，本院尚不受拘束。併
    此指明。
  4.查起訴書雖誤繕被告交付上揭金融帳戶之時、地，即誤繕被
    告實行本案幫助行為之時、地，然此業據蒞庭檢察官於未變
    動其社會基本事實同一性之前提下，當庭更正被告交付上揭
    金融帳戶之時間為「95年4 月初某日」，併更正其交付上揭
    金融帳戶之地點為「基隆市火車站前」，有本院審判筆錄可
    按；核此更正範圍，亦無礙於原起訴所特定之事實。本於檢
    察一體之原則，本院當以蒞庭檢察官所到庭更正者，為起訴
    所指之犯罪時、地。
  5.被告本案之所為，既僅就他人實施構成要件之行為施予助力
    而已，則其自屬幫助犯，應依刑法第三十條第二項規定，減
    輕其刑。即有期徒刑減輕者，應依刑法第六十七條規定，就
    其最高度及最低度同減之；拘役減輕者，應依刑法第六十八
    條規定，僅減輕其最高度；至其罰金刑減輕部分，則因本法
    罰金刑查有修正前刑法第三十三條第五款規定之適用（參見
    前述3.），參照刑法第六十七條、第六十八條有關罰金加減
    方法修正理由：「修正前刑法第三十三條第五款現定，罰金
    為銀元1 元以上，既已經修正為新臺幣1,000 元以上，當不
    致因加減其最低度而產生不滿1 元之零數，是自應與有期徒
    刑相同，許其最高度及最低度同加減之。」暨新舊法比較應
    就罪刑有關共犯、未遂犯、想像競合犯、牽連犯、連續犯、
    結合犯，以及累犯加重、自首減輕暨其他法定加減原因與加
    減例等一切情形，綜其全部罪刑之結果而為比較（最高法院
    95年度第八次刑事庭會議決議一(四)參照），自應併適用修正
    前刑法第六十八條規定，僅減輕其最高度。
  6.刑之酌科：
  (1)本院審酌被告交付上揭存摺暨金融卡等物予詐騙集團之「小
    毛」，供詐騙集團恃以實施詐欺犯罪暨掩飾、隱匿其資金來
    源、流向，造成犯罪偵查困難，幕後犯罪者得以逍遙法外，
    致使此類犯罪手法層出不窮，嚴重危害交易秩序與社會治安
    ，及其智識、犯罪目的、手段尚稱平和、並未實際參與詐欺
    取財犯行之可非難性較小等一切情狀，量處如主文所示之刑
    。
  (2)按易刑處分，即易科罰金之折算標準、易服勞役之折算標準
    及期限，於新法施行後，亦應為新舊法律之比較適用（最高
    法院95年度第八次刑事庭會議決議三(二)參照）。查被告係於
    95年7 月1 日以前，觸犯本起幫助詐欺犯罪，並經本院判處
    如主文所示之六月以下有期徒刑，詳如前述；惟其行為後，
    刑法第四十一條規定業於94年1 月7 日經三讀修正，於94年
    2 月2 日經總統公布，並自95年7 月1 日起開始施行。茲依
    修正前刑法第四十一條第一項前段規定：「犯最重本刑為五
    年以下有期徒刑以下之刑之罪，而受六個月以下有期徒刑或
    拘役之宣告，因身體、教育、職業、家庭之關係或其他正當
    事由，執行顯有困難者，得以一元以上三元以下折算一日，
    易科罰金」，暨修正前罰金罰鍰提高標準條例第二條前段規
    定（業因配合刑法修正而經公告刪除）：「依刑法第四十一
    條易科罰金或第四十二條第二項易服勞役者，均就其原定數
    額提高為一百倍折算一日」，被告行為時之易科罰金折算標
    準，本應以銀元300 元折算1 日，經以現行法規所定貨幣單
    位折算新臺幣條例第二條規定之折算比例，換算其單位幣值
    為新臺幣，即應以新臺幣900 元折算1 日。較之95年7 月1
    日修正施行之刑法第四十一條第一項前段規定：「犯最重本
    刑為五年以下有期徒刑以下之刑之罪，而受六個月以下有期
    徒刑或拘役之宣告者，得以新臺幣一千元、二千元或三千元
    折算一日，易科罰金」，修正前之折算標準顯然較有利於被
    告，按諸首開說明，本件自應適用修正前刑法第四十一條第
    一項前段暨修正前罰金罰鍰提高標準條例第二條規定，諭知
    如主文所示之易科罰金折算標準。
  7.被告交付予詐騙集團之存摺、金融卡、開戶印章等物，核非
    本案應義務沒收之物，且均未據扣案，又無證據證明迄未滅
    失；兼以按諸金融機構常見約款，金融機構所核發之帳戶存
    摺、金融卡，原則上，均屬金融機構所有（參見大部分金融
    機構核發金融卡之背面約款記載），是以本案而論，本院亦
    無宣告沒收上開帳戶存摺及金融卡之法律依據，況且，本案
    經披露後，上開帳戶早經相關單位列為警示帳戶（犯罪帳戶
    ），而無再遭人利用之虞，是倘本院逕為沒收之諭知，核既
    無助於日後相類犯罪之防堵，復僅徒增將來執行之困擾，爰
    均不予宣告沒收，特此說明。
據上論斷，應依刑事訴訟法第二百七十三條之一第一項、第二百
九十九條第一項前段，刑法第二條第一項、第三百三十九條第一
項、第三十條、第五十五條、修正前刑法第四十一條第一項前段
，刑法施行法第一條之一，修正前罰金罰鍰提高標準條例第二條
，現行法規所定貨幣單位折算新臺幣條例第二條，判決如主文。
本案經檢察官甲○○到庭執行職務。
中    華    民    國    95    年    9     月    28    日
                  刑事第三庭法  官  王慧惠
以上正本證明與原本無異。
對於本件判決如有不服，應於收受送達後10日內，向本院提出上
訴書狀，上訴於臺灣高等法院，並按他造當事人之人數附具繕本
。
中    華    民    國    95    年    9     月    28    日
                            書記官  王一芳
附錄論罪法條
刑法第339條第1項
意圖為自己或第三人不法之所有，以詐術使人將本人或第三人之
物交付者，處 5 年以下有期徒刑、拘役或科或併科 1 千元以下
罰金。


司法院資訊處製作；財團法人民間司法改革基金會備份。
